Minutes et répertoires du notaire Charles DUPUIS, 10 juin 1645 - 26 avril 1688 (étude XXIV)
Archives nationales
- Minutes de Charles DUPUIS, 1634 - 26 avril 1688; MC/ET/XXIV/427 - MC/ET/XXIV/496
  - Minutes. 1649, MC/ET/XXIV/431
    - Mariage de Jean Escorolle Dubois, marchand bourgeois de Paris, demeurant rue de la Cossonnerie, et de Madeleine Harenger, fille de défunt Claude Harenger, marchand bourgeois de Paris, l'un des anciens consuls de la ville, et de Marie Bachellier, demeurant avec sa mère, à l'enseigne du Mortier d'or, rue Saint-Honoré (nombreux témoins, dont, pour Madeleine Harenger: Maurice Desvieux, parfumeur et valet de chambre ordinaire du roi, et l'un des cinquanteniers de la ville, beau-frère à cause de Claude Harenger, sa femme, Jean de Petitot, et Jacques Bordier, valets de chambre et peintres ordinaires du roi, amis. En présence aussi de Claude de Paris, conseiller ordinaire du roi en ses conseils d'Etat et privé, ci-devant intendant de justice des provinces de Normandie et d'Auvergne, Louis de Paris, conseiller auxdits conseils, maître des requêtes ordinaires de l'Hôtel, Claude Eustache, l'un des anciens échevins de Paris, amis., 25 novembre 1649; MC/ET/XXIV/431; fol. 414
      contrat de mariage; Harenger, Madeleine
    - Mémoire des pièces qui ont été délivrées par François de Béthune, comte d'Orval, commençant au 23 mai 1639., décembre 1649; MC/ET/XXIV/431
      Très abîmé par l'humidité.
      Béthune, François de (....-1678)
    - Inventaire après décès de Michel Dansse, écuyer, apothicaire de la reine, à la requête de Marie Lambert, sa veuve, fait tant en leur maison de Paris, au Palais-Cardinal, qu'en leur maison de Croissy (nombreux tableaux, quelques livres, tapisseries, vaisselle d'argent); Par ordre du Roi, un tableau représentant une crucifixion, doit être rayé de la prisée faite en la maison de Croissy (suivant déclaration de Claude Le Mercier, valet de chambre ordinaire de la reine, du 23 décembre 1649, f° 494)., 3 décembre 1649 - 23 décembre 1649; MC/ET/XXIV/431
      inventaire; Dansse, Michel
    - Vente de terre par Jean Riolan, conseiller et médecin ordinaire du roi, et Isabelle Simon, sa femme, rue du Chantre, à Nicolas Buret, écuyer, sieur de Beau-Soleil, et de La Chault, en Bresse, y demeurant ordinairement, de la terre, baronnie et seigneurie d'Issey, en Bresse charonnaise, moyennant 6500 livres., 4 décembre 1649; MC/ET/XXIV/431
      acte de vente; Riolan, Jean
    - Transport de bail par Marie Turpin à Maurice Aubert, premier chirurgien de la reine d'Angleterre et maître chirurgien à Paris, enclos du Louvre, d'une boutique et lieux en dépendant, d'une maison rue Saint-Honoré, moyennant 320 livres par an., 7 décembre 1649; MC/ET/XXIV/431; fol. IIII/C/IIII/XX/I
      cession; Aubert, Maurice
    - Titre nouvel par Michel Le Cat, notaire au Châtelet, et Jeanne Courtan, sa femme, demeurant rue Saint-Honoré, paroisse Saint-Eustache, comme propriétaires d'une partie de maison rue Saint-Honoré, à l'enseigne de la Croix de Lorraine, héritée de défunt Pierre Courtan, parfumeur ordinaire du roi, bourgeois de Paris, père de ladite dame., 16 décembre 1649; MC/ET/XXIV/431; fol. 486
      titre nouvel; Croix de Lorraine (enseigne de la); Saint-Honoré (rue); Courtan, Jeanne; Courtan, Pierre; Le Cat, Michel; notaire; parfumeur
    - Titre nouvel par les héritiers de Pierre Courtan, parfumeur ordinaire du roi, bourgeois de Paris., 16 décembre 1649; MC/ET/XXIV/431; fol. 486
      titre nouvel; Courtan, Pierre
    - Testament de François Le Sens, sieur de Riqueville, conseiller maître d'hôtel du roi, rue des Fossés-Saint-Germain-l'Auxerrrois, qui nomme Jean de La Court, sieur Du Buisson, conseiller maître d'hôtel ordinaire du roi, pour exécuteur (à la suite, 17 décembre 1649, codicille)., 16 décembre 1649; MC/ET/XXIV/431; fol. 490
      testament; Le Sens, François
    - Bail par Nicolas Pescherart, premier chirurgien du corps de la reine régente mère du roi, demeurant rue de l'Arbre-Sec, pour 6 ans, à Etienne Crespin, marchand de vin, et Madeleine Bocquier, sa femme, d'une maison rue des Cordiers, moyennant 340 livres de loyer annuel., 23 décembre 1649; MC/ET/XXIV/431; fol. IIII/C/IIII/XX/XVI
    - Dépôt par Claude Le Mercier, valet de chambre ordinaire de la reine, demeurant rue de Matignon, près du Louvre, d'un ordre du roi au sujet des tableaux prisés en l'inventaire après décès de Michel Danse, apothicaire de la reine, en sa maison de Croissy, qui doit en être rayé comme appartenant à Sa Majesté., 23 décembre 1649; MC/ET/XXIV/431; fol. IIII/C/IIII/XX/XIIII
      inventaire; Le Mercier, Claude
    - Donation mutuelle entre Louis Mercier, marchand boulanger à Argenteuil, et Marie Audouard, sa femme; testament dud. Mercier, qui fait des legs à l'église Saint-Denis d'Argenteuil, et demande qu'une épitaphe les mentionnant soit posée près de l'endroit où il sera enterré en l'église Saint-Denis d'Argenteuil., 31 décembre 1649; MC/ET/XXIV/431; fol. 502 et 504
      testament; donation; Argenteuil (Val-d'Oise)
  - Minutes. 1650, MC/ET/XXIV/432
    - Mariage. PATOUREL, Marin. DONOT, Marie., 3 janvier 1650; MC/ET/XXIV/432
      Mention dans le répertoire du notaire coté:
      MC/RE/XXIV/5
      Relevé exhaustif dit 'Base Reno' des actes de 1650, d'après les minutes et répertoires des notaires, études II à XLVI (12.585 actes), par le personnel du Minutier, 1989-1995 (base de données migrée: voir contexte dans le Plan d’orientation général - Notaires de Paris, guides thématiques du Minutier).
      contrat de mariage; Patourel, Marin; Donot, Marie
    - Quittance. FAGLIN, Henri. Religieux Jacobins de la rue Saint-Honoré., 5 janvier 1650; MC/ET/XXIV/432
      quittance; Saint-Honoré (rue); Faglin, Henri
    - Traité. SIMON, Etienne. DECANTIN, Charles., 5 janvier 1650; MC/ET/XXIV/432
      traité; Simon, Etienne; Decantin, Charles
    - Bail. ROBIQUES, François. LELOUP, Jacques., 6 janvier 1650; MC/ET/XXIV/432
      bail; Robiques, François; Leloup, Jacques
    - Quittance. DELESPINE, Simon. Jacobins de la rue Saint-Honoré., 7 janvier 1650; MC/ET/XXIV/432
      quittance; Delespine, Simon
    - Transport. CANDELIER, Adrien. BELIN, Guillaume., 9 janvier 1650; MC/ET/XXIV/432
      cession; Candelier, Adrien; Belin, Guillaume
    - Déclaration. BELIN, Guillaume. CHARPENTIER, Catherine., 9 janvier 1650; MC/ET/XXIV/432
      déclaration; Belin, Guillaume; Charpentier, Catherine
    - Décharge. CHARPENTIER, Catherine. CANDELIER, Adrien., 9 janvier 1650; MC/ET/XXIV/432
      décharge; Charpentier, Catherine; Candelier, Adrien
    - Constitution. DEMICHY, Antoine. LHOSTE, Louis., 9 janvier 1650; MC/ET/XXIV/432
      constitution de rente; Demichy, Antoine; Lhoste, Louis
    - Quittance. MERNIER, No~el. RAFFRON, Philippe., 13 janvier 1650; MC/ET/XXIV/432
      quittance; Mernier, No~El; Raffron, Philippe
    - Apprentissage, marchand mercier. LEDUC, Nicolas. BOURGUET, Vincent., 24 janvier 1650; MC/ET/XXIV/432
      contrat d'apprentissage; Leduc, Nicolas; Bourguet, Vincent
    - Mariage. PASSEMAR, Claude. BAILLIF, Marie., 31 janvier 1650; MC/ET/XXIV/432
      contrat de mariage; Passemar, Claude; Baillif, Marie
    - Apport d'actes. MICHEL, Madeleine., 4 février 1650; MC/ET/XXIV/432
      Michel, Madeleine
    - Apport de trois actes. MICHEL, Madeleine., 4 février 1650; MC/ET/XXIV/432
      dépôt de pièces; Michel, Madeleine
    - Transport de bail. DUBUISSON, Ambroise. MARTEAU, Jean., 5 février 1650; MC/ET/XXIV/432
      Dubuisson, Ambroise; Marteau, Jean
    - Vente. GUYOT, Louise. LOUISFER, Protais., 5 février 1650; MC/ET/XXIV/432
      acte de vente; Guyot, Louise; Louisfer, Protais
    - Quittance. GABURET, Nicolas. LEROY, Geneviève., 7 février 1650; MC/ET/XXIV/432
      quittance; Gaburet, Nicolas; Leroy, Geneviève
    - Transaction. CHARPENTIER, Claude. LEROY, Geneviève., 7 février 1650; MC/ET/XXIV/432
      accord; Charpentier, Claude; Leroy, Geneviève
    - Procuration générale. LEBRUN, Antoine. DEGOMBER, Saviniane., 8 février 1650; MC/ET/XXIV/432
      procuration; Lebrun, Antoine; Degomber, Saviniane
    - Quittance. LECOQ, Jean, seigneur de Corbeville. TURQUAN, Jean., 10 février 1650; MC/ET/XXIV/432
      quittance; Lecoq, Jean; Turquan, Jean
    - Mariage. DEMONTREUIL, Antoine. PETIT, Marie., 10 février 1650; MC/ET/XXIV/432
      contrat de mariage; Demontreuil, Antoine; Petit, Marie
    - Contre-lettre. DEMONTREUIL, Antoine. PETIT, Marie., 10 février 1650; MC/ET/XXIV/432
      convention; renonciation; Demontreuil, Antoine; Petit, Marie
    - Procuration. DIEZ, Melchior. SALLET, Nicole., 11 février 1650; MC/ET/XXIV/432
      procuration; Diez, Melchior; Sallet, Nicole
    - Accord. LEPICART, Jean. GUIBERT, Pierre., 11 février 1650; MC/ET/XXIV/432
      accord; Lepicart, Jean; Guibert, Pierre
    - Promesse. VERTON (de), François. ANGOT, Antoinette., 12 février 1650; MC/ET/XXIV/432
      promesse; Verton (de), François; Angot, Antoinette
    - Bail. ROGER, François. DERAYMBERT, Philippe., 12 février 1650; MC/ET/XXIV/432
      bail; Roger, François; Deraymbert, Philippe
    - Quittance. SERVAGEON, Marceau. DELANNES, Jeanne. GODIER, Nicolas., 15 février 1650; MC/ET/XXIV/432
      quittance; Servageon, Marceau; Delannes, Jeanne; Godier, Nicolas
    - Mariage. LEGEARD, Jean. PATIER, Juliette., 15 février 1650; MC/ET/XXIV/432
      contrat de mariage; Legeard, Jean; Patier, Juliette
    - Bail à rente. LEPREVOST, Paul. BERSANT, Nicolas., 16 février 1650; MC/ET/XXIV/432
      bail; Leprevost, Paul; Bersant, Nicolas
    - Bail à rente. LEPREVOST, Paul. NASSE, Simon., 16 février 1650; MC/ET/XXIV/432
      bail; Leprevost, Paul; Nasse, Simon
    - Bail à rente. LEPREVOST, Paul. COUVERSE, Louis., 16 février 1650; MC/ET/XXIV/432
      bail; Leprevost, Paul; Couverse, Louis
    - Bail à rente. LEPREVOST, Paul. BOULARD, Bertrand., 16 février 1650; MC/ET/XXIV/432
      bail; Leprevost, Paul; Boulard, Bertrand
    - Bail à rente. LEPREVOST, Paul. BORDIER, Jules., 16 février 1650; MC/ET/XXIV/432
      bail; Leprevost, Paul; Bordier, Jules
    - Accord. LEVESQUE, Lucienne. PETIT, Marie, épouse de. ALBANEL, Hugues., 17 février 1650; MC/ET/XXIV/432
      accord; Levesque, Lucienne; Petit, Marie; Albanel, Hugues
    - Transport par Marie Gadoulleau, femme séparée de biens de Simon Lejumentier, bourgeois de Paris, rue Dauphine, à Léonard Barjon, marchand à Felletin, d'une somme de 402 livres., 22 février 1650; MC/ET/XXIV/432
      Autres dépouillement(s):
      Fichier Musique XVIIe siècle.
      cession; Felletin (Creuse); Gadoulleau, Marie; Lejumentier, Simon; Barjon, Léonard; commerçant
    - Révocation d'avantages. PHELIPEAUX, Marie, épouse de MANGOT, Anne. MANGOT, Marguerite, fille de MANGOT, Anne., 23 février 1650; MC/ET/XXIV/432
      renonciation; Phelipeaux, Marie; Mangot, Anne; Mangot, Marguerite; Mangot, Anne
    - Procuration. ROZES, Etienne., 24 février 1650; MC/ET/XXIV/432
      procuration; Rozes, Etienne
    - Vente. YVONNET, Jean-Jacques. CHARPENTIER, Claude., 24 février 1650; MC/ET/XXIV/432
      acte de vente; Yvonnet, Jean-Jacques; Charpentier, Claude
    - Apprentissage, maître tonnelier et déchargeur de vins. DELAMOTTE, Jean. FURON, Pierre., 24 février 1650; MC/ET/XXIV/432
      contrat d'apprentissage; Delamotte, Jean; Furon, Pierre
    - Apprentissage, brodeuse blanchisseuse. MOREAU, Françoise. GUEROULT, Rachel., 2 mars 1650; MC/ET/XXIV/432
      contrat d'apprentissage; Moreau, Françoise; Gueroult, Rachel
    - Transport. SOPPITE (de), Jean. BOUDET, Alphonse-Anceline., 5 mars 1650; MC/ET/XXIV/432
      cession; Soppite, Jean de; Boudet, Alphonse-Anselme
    - Inventaire après décès LAUNAY (de), Tremigny., 7 mars 1650; MC/ET/XXIV/432
      inventaire après décès; Launay (de), Tremigny
    - Constitution. MORELLE, Marguerite, épouse de LEFEVRE, Guillaume. LAMYRAULT, Catherine., 11 mars 1650; MC/ET/XXIV/432
      constitution de rente; Morelle, Marguerite; Lefevre, Guillaume; Lamyrault, Catherine
    - Traité, marchand mercier grossier joaillier suivant la Cour. DEU, Jean. HEAT, Jacques., 12 mars 1650; MC/ET/XXIV/432
      traité; Deu, Jean; Heat, Jacques
    - Quittance. DELAROCHE, Louis. LEDUC, Elisabeth., 13 mars 1650; MC/ET/XXIV/432
      quittance; Delaroche, Louis; Leduc, Elisabeth
    - Don mutuel. NAUDIN, Théodore. GROTESTE, Louise., 14 mars 1650; MC/ET/XXIV/432
      donation; Naudin, Théodore; Groteste, Louise
    - Déclaration. LEMERCIER, Claude., 15 mars 1650; MC/ET/XXIV/432
      déclaration; Lemercier, Claude
    - Transport et rétrocession. AUGER, Pierre. FOURNIER, André., 16 mars 1650; MC/ET/XXIV/432
      cession; Auger, Pierre; Fournier, André
    - Quittance. DUTROU, Pierre. LECAMUS, Nicolas., 20 mars 1650; MC/ET/XXIV/432
      quittance; Dutrou, Pierre; Lecamus, Nicolas
    - Vente. DUQUESNAY, Louis. DUQUESNAY, Nicolas. SIFFREDY (de), Claude., 2 avril 1650; MC/ET/XXIV/432
      acte de vente; Duquesnay, Louis; Duquesnay, Nicolas; Siffredy (de), Claude
    - Quittance. LEPERE, Marguerite. RIENCOURT (de), Louis., 3 avril 1650; MC/ET/XXIV/432
      quittance; Lepere, Marguerite; Riencourt (de), Louis
    - Quittance. RIENCOURT (de), Louis., 3 avril 1650; MC/ET/XXIV/432
      quittance; Riencourt (de), Louis
    - Constitution. HEBERT, Denis. BONNET, Marguerite. SOPPITE (de), Jean., 4 avril 1650; MC/ET/XXIV/432
      constitution de rente; Hebert, Denis; Bonnet, Marguerite; Soppite (de), Jean
    - Bail. LAMYRAULT, Catherine. HESSY (de), Walter., 7 avril 1650; MC/ET/XXIV/432
      bail; Lamyrault, Catherine; Hessy, Walter de
    - Constitution. OULRY, Michel. LEPOT, Jacques. LECAT, Michel., 9 avril 1650; MC/ET/XXIV/432
      constitution de rente; Oulry, Michel; Lepot, Jacques; Lecat, Michel
    - Indemnité. OULRY, Michel. LEPOT, Jacques., 9 avril 1650; MC/ET/XXIV/432
      indemnité; Oulry, Michel; Lepot, Jacques
    - Quittance. MOILLON, Salomon. NAUDIN, Pierre., 11 avril 1650; MC/ET/XXIV/432
      quittance; Moillon, Salomon; Naudin, Pierre
    - Transport. LEMERCYER, Urbain, procureur de DUPLESSIS, René. GRESSET, Etienne, époux de. COURTIN, Marie., 12 avril 1650; MC/ET/XXIV/432
      cession; Lemercyer, Urbain; Duplessis, René; Gresset, Etienne; Courtin, Marie
    - Marché, broderie. COURTIN, Antoine. BOUGRAND, Pierre., 12 avril 1650; MC/ET/XXIV/432
      marché; Courtin, Antoine; Bougrand, Pierre
    - Bail. TALLOT, Jean. GRESSET, Etienne, époux de. COURTIN, Marie., 12 avril 1650; MC/ET/XXIV/432
      bail; Tallot, Jean; Gresset, Etienne; Courtin, Marie
    - Quittance. GORIN, Louis. PLASTRIER, Jacques., 14 avril 1650; MC/ET/XXIV/432
      quittance; Gorin, Louis; Plastrier, Jacques
    - Consentement. TESTU, Henri., 14 avril 1650; MC/ET/XXIV/432
      ratification; Testu, Henri
    - Consentement. FERRY, Pierre. PLASTRIER, Jacques., 14 avril 1650; MC/ET/XXIV/432
      ratification; Ferry, Pierre; Plastrier, Jacques
    - Transport. GIRARD, Emmanuel. BERNARD, Pierre., 14 avril 1650; MC/ET/XXIV/432
      cession; Girard, Emmanuel; Bernard, Pierre
    - Accord. FEYDEAU, Pierre. GRELOT, Honoré., 14 avril 1650; MC/ET/XXIV/432
      accord; Feydeau, Pierre; Grelot, Honoré
    - Quittance. MACLOU, Jacques. PRUDHOMME, Pierre., 14 avril 1650; MC/ET/XXIV/432
      quittance; Maclou, Jacques; Prudhomme, Pierre
    - Transport. RAYE, Mathieu. VARILLAS, René., 15 avril 1650; MC/ET/XXIV/432
      cession; Raye, Mathieu; Varillas, René
    - Constitution. TALLOT, Jean. BERAUD, Pierre., 21 avril 1650; MC/ET/XXIV/432
      constitution de rente; Tallot, Jean; Beraud, Pierre
    - Fondation. BEAUHARNAIS (de), Anne. Chapitre, Saint-Thomas-du-Louvre., 21 avril 1650; MC/ET/XXIV/432
      fondation pieuse; Beauharnais, Anne de
    - Transport. HILLERIN (de), Pierre. BREANT, Nicolas., 26 avril 1650; MC/ET/XXIV/432
      cession; Hillerin, Pierre d'; Breant, Nicolas
    - Accord. TESTU, Charles. GOSSON, Robert., 27 avril 1650; MC/ET/XXIV/432
      accord; Testu, Charles; Gosson, Robert
    - Bail. NAUDIN, Théodore. RIENCOURT (de), Pierre., 27 avril 1650; MC/ET/XXIV/432
      bail; Naudin, Théodore; Riencourt (de), Pierre
    - Bail. DUBOIS, François. PARISIS, Nicolas., 28 avril 1650; MC/ET/XXIV/432
      bail; Dubois, François; Parisis, Nicolas
    - Apprentissage, marchand mercier grossier joaillier. VIROT, Henri. LAVILLETTE (de), Charles., 4 mai 1650; MC/ET/XXIV/432
      contrat d'apprentissage; Virot, Henri; Lavillette (de), Charles
    - Cautionnement. BARBOT, Marie. AUVERY, Jacques., 4 mai 1650; MC/ET/XXIV/432
      cautionnement; Barbot, Marie; Auvery, Jacques
    - Accord. THOLLIMET, François. TURPIN, Marie. DESHUNAULT, Jean, procureur de AUBERT, Maurice., 9 mai 1650; MC/ET/XXIV/432
      accord; Thollimet, François; Turpin, Marie; Deshunault, Jean; Aubert, Maurice
    - Désistement. NAUDIN, Théodore. RIENCOURT (de), Pierre., 10 mai 1650; MC/ET/XXIV/432
      renonciation; Naudin, Théodore; Riencourt (de), Pierre
    - Vente. HUE, Marie. DELAUNAY, Gervais., 12 mai 1650; MC/ET/XXIV/432
      acte de vente; Hue, Marie; Delaunay, Gervais
    - Mariage. LAGRANGE (de), Antoine. CHARPENTIER, Louise., 15 mai 1650; MC/ET/XXIV/432
      contrat de mariage; Lagrange (de), Antoine; Charpentier, Louise
    - Donation. DESDUES, Marie. DODIEU, Charles., 18 mai 1650; MC/ET/XXIV/432
      donation; Desdues, Marie; Dodieu, Charles
    - Obligation. Blisson, Jean. CATTIER, Marie. RANGOUZE, Pierre., 18 mai 1650; MC/ET/XXIV/432
      obligation; Blisson, Jean; Cattier, Marie; Rangouze, Pierre
    - Transport. FOURE, Denise. FOURE, Pierre. BAILLE, Claude., 19 mai 1650; MC/ET/XXIV/432
      cession; Foure, Denise; Foure, Pierre; Baille, Claude
    - Quittance. LETENNEUR, Abraham. RIENCOURT (de), Louis., 21 mai 1650; MC/ET/XXIV/432
      quittance; Letenneur, Abraham; Riencourt (de), Louis
    - Marché, Transportpar bateau. ALLEAUME, Jacques. MORIN, Cartin., 23 mai 1650; MC/ET/XXIV/432
      marché; Alleaume, Jacques; Morin, Cartin
    - Donation. LANGUILLAT, Jeanne. QUENEL, Jean., 25 mai 1650; MC/ET/XXIV/432
      donation; Languillat, Jeanne; Quenel, Jean
    - Quittance. MALEBRANCHE, Mathurin. LETENNEUR, Françoise., 30 mai 1650; MC/ET/XXIV/432
      quittance; Malebranche, Mathurin; Letenneur, Françoise
    - Apprentissage, maîtresse lingère. MALERBE, Marie. GRAUVARLET, Marguerite., 30 mai 1650; MC/ET/XXIV/432
      contrat d'apprentissage; Malerbe, Marie; Grauvarlet, Marguerite
    - Traité d'office, notaire garde-notes du roi, Châtelet. GRANDRYE, Pierre. GABILLON, Jean., 30 mai 1650; MC/ET/XXIV/432
      traité d'office; Grandrye, Pierre; Gabillon, Jean
    - Transport. DESERNEAUX, Jean, époux de DEBUY, Marie. DEBUY, Jean., 31 mai 1650; MC/ET/XXIV/432
      cession; Deserneaux, Jean; Debuy, Marie; Debuy, Jean
    - Bail. LEPICART, Jean. DODE, Nicolas., 31 mai 1650; MC/ET/XXIV/432
      bail; Lepicart, Jean; Dode, Nicolas
    - Bail. ELLAIN, Jean, doyen et procureur du chapître, Saint-Thomas. GUIBILLON, Antoine., 3 juin 1650; MC/ET/XXIV/432
      bail; Ellain, Jean; Guibillon, Antoine
    - Offres. LAURENT, Demange. DELACOURT, Marie., 3 juin 1650; MC/ET/XXIV/432
      Laurent, Demange; Delacourt, Marie
    - Mariage. SOUDEZ, François. PICART, CATHERINE., 7 juin 1650; MC/ET/XXIV/432
      contrat de mariage; Soudez, François; Picart, Catherine
    - Quittance. BARON, Jean. FILLATRE, Guillaume., 8 juin 1650; MC/ET/XXIV/432
      quittance; Baron, Jean; Fillatre, Guillaume
    - Transport. MARC, Marguerite. REOLAN, Philippe., 9 juin 1650; MC/ET/XXIV/432
      cession; Marc, Marguerite; Reolan, Philippe
    - Mariage. BOCQUIET, Samson. TIREY, Aimée., 9 juin 1650; MC/ET/XXIV/432
      contrat de mariage; Bocquiet, Samson; Tirey, Aimée
    - Bail. GAUCHE, Marie. DESRINGETTE, Marguerite., 10 juin 1650; MC/ET/XXIV/432
      bail; Gauche, Marie; Desringette, Marguerite
    - Remise. HENNEQUIN, Marie, épouse de ALLEAUME, Claude. DELUTEL, Louis., 13 juin 1650; MC/ET/XXIV/432
      Hennequin, Marie; Alleaume, Claude; Delutel, Louis
    - Transport. VALLANOIRE (de), Nicolas. LIVOYS (de), Marie., 17 juin 1650; MC/ET/XXIV/432
      cession; Vallanoire (de), Nicolas; Livoys (de), Marie
    - Obligation. OVIN, Marin. CHEVALLIER, Julien., 17 juin 1650; MC/ET/XXIV/432
      obligation; Ovin, Marin; Chevallier, Julien
    - Bail. LAMBERT, Marie. SANSON, Nicolas., 18 juin 1650; MC/ET/XXIV/432
      bail; Lambert, Marie; Sanson, Nicolas
    - Obligation. BRETON, Michèle. BOUDIN, Jacques. LEDOUX, Gabrielle., 18 juin 1650; MC/ET/XXIV/432
      obligation; Breton, Michèle; Boudin, Jacques; Ledoux, Gabrielle
    - Nomination, procureur général du roi en la chambre des comptes de Normandie. HALLE, Marguerite., 18 juin 1650; MC/ET/XXIV/432
      nomination; Halle, Marguerite
    - Bail. LAMBERT, Marie. VIGNERON, Nicolas., 18 juin 1650; MC/ET/XXIV/432
      bail; Lambert, Marie; Vigneron, Nicolas
    - Convention. LECLOUSTIER, Jean. LEMARIGNIER, Jean, procureur de LEMARIGNER, René., 20 juin 1650; MC/ET/XXIV/432
      convention; Lecloustier, Jean; Lemarignier, Jean; Lemarigner, René
    - Bail. BRICONNET, Thomas. ROCHIN, Philippe. HENAULT, Robert. DUVAL, Jean., 25 juin 1650; MC/ET/XXIV/432
      bail; Briconnet, Thomas; Rochin, Philippe; Henault, Robert; Duval, Jean
    - Transport. SERMENTON, Pierre. DIEULEFUT, François., 25 juin 1650; MC/ET/XXIV/432
      cession; Sermenton, Pierre; Dieulefut, François
    - Transport. CADOT, Jacques. DUMESNIL, Charles., 28 juin 1650; MC/ET/XXIV/432
      cession; Cadot, Jacques; Dumesnil, Charles
    - Inventaire après décès GIGNOU (de), Bernard., 28 juin 1650; MC/ET/XXIV/432
      inventaire après décès; Gignou, Bernard de
    - Bail. HENAULT, Robert. ROCHIN, Philippe. DUVAL, Jean. LESOURD, Nicolas., 29 juin 1650; MC/ET/XXIV/432
      bail; Henault, Robert; Rochin, Philippe; Duval, Jean; Lesourd, Nicolas
    - Vente d'office, correcteur en la cour des comptes, aides et finances de Montpellier. GAILLARD, Jean. BOUGETTE, André., 1er juillet 1650; MC/ET/XXIV/432
      acte de vente; Gaillard, Jean; Bougette, André
    - Bail. BAILLARD, Jacques. DELAULNAY, Jacqueline, épouse de. PIERRE, Jean., 2 juillet 1650; MC/ET/XXIV/432
      bail; Baillard, Jacques; Delaulnay, Jacqueline; Pierre, Jean
    - Reconnaissance-Ratification. ESPIARD, Germain. REOLAN, Philippe., 6 juillet 1650; MC/ET/XXIV/432
      reconnaissance; ratification; Espiard, Germain; Reolan, Philippe
    - Mariage. RIGAULT, Charles. BRISART, Marguerite., 6 juillet 1650; MC/ET/XXIV/432
      contrat de mariage; Rigault, Charles; Brisart, Marguerite
    - Révocation. CAILLOT, Marie., 7 juillet 1650; MC/ET/XXIV/432
      renonciation; Caillot, Marie
    - Obligation. DUPERCHE, André. FERRY, François., 7 juillet 1650; MC/ET/XXIV/432
      obligation; Duperche, André; Ferry, François
    - Vente. HESSIN, Gilbert. SICARD, Claude., 7 juillet 1650; MC/ET/XXIV/432
      acte de vente; Hessin, Gilbert; Sicard, Claude
    - Constitution. BOULLANGER, Louis. MACQUERON, François., 9 juillet 1650; MC/ET/XXIV/432
      constitution de rente; Boullanger, Louis; Macqueron, François
    - Quittance. MICHEL, Jacques. FOUCAULT, Charles., 12 juillet 1650; MC/ET/XXIV/432
      quittance; Michel, Jacques; Foucault, Charles
    - Compte portant Obligation. CHARTIER, René. LEBLANC, Barthélémy., 15 juillet 1650; MC/ET/XXIV/432
      compte; obligation; Chartier, René; Leblanc, Barthélémy
    - Procuration. LEPREVOST, Paul., 16 juillet 1650; MC/ET/XXIV/432
      procuration; Leprevost, Paul
    - Constitution. CHARTIER, René, époux de LENOIR, Marie. LEBLANC, Barthélémy., 16 juillet 1650; MC/ET/XXIV/432
      constitution de rente; Chartier, René; Lenoir, Marie; Leblanc, Barthélémy
    - Déclaration. LEPREVOST, Paul., 18 juillet 1650; MC/ET/XXIV/432
      déclaration; Leprevost, Paul
    - Obligation. MASSON, Pierre. CRETTE, Jacques. HESSIN, Gilbert., 18 juillet 1650; MC/ET/XXIV/432
      obligation; Masson, Pierre; Crette, Jacques; Hessin, Gilbert
    - Obligation. KOWLET, Guillaume. LAVIE, François., 18 juillet 1650; MC/ET/XXIV/432
      obligation; Kowlet, Guillaume; Lavie, François